【裁判字號】    89,訴,1297
【裁判日期】    900110
【裁判案由】    違反槍砲彈藥刀械管制條例
【裁判全文】
臺灣彰化地方法院刑事判決                        八十九年度訴字第一二九七號
    公  訴  人  臺灣彰化地方法院檢察署檢察官
    被      告  甲○○
    指定辯護人  本院公設辯護人  乙○○
右列被告因違反槍砲彈藥刀械管制條例等案件，經檢察官提起公訴（八十九年度偵字
第八０四六號），本院判決如左：
        主  文
甲○○未經許可，製造可發射子彈具有殺傷力之槍枝，處有期徒刑伍年壹月，併科罰
金新台幣貳萬元，罰金如易服勞役，以新台幣玖佰元即銀元參佰元折算壹日，並於刑
之執行完畢或赦免後，令入勞動處所，強制工作，其期間為參年，扣案之手槍（槍枝
管制編號：0000000000）壹枝（含彈匣貳個）及附表所示之物均沒收；又
未經許可，製造子彈，處有期徒刑壹年貳月，併科罰金新台幣貳萬元，罰金如易服勞
役，以新台幣玖佰元即銀元參佰元折算壹日，扣案之子彈貳拾玖顆及附表所示之物均
沒收；又連續以加害生命之事，恐嚇他人致生危害於安全，處有期徒刑參月。應執行
有期徒刑陸年貳月，併科罰金新台幣肆萬元，罰金如易服勞役，以新台幣玖佰元即銀
元參佰元折算壹日，並於刑之執行完畢或赦免後，令入勞動處所，強制工作，其期間
為參年，扣案之手槍（槍枝管制編號：0000000000）壹枝（含彈匣貳個）
、子彈貳拾玖顆及附表所示之物均沒收。
        事  實
一、甲○○於民國（下同）八十九年十月初（起訴書誤植為九月間）因好奇在台中市
    第一廣場，以新台幣（下同）六千五百元購得玩具手槍槍身後，又於同年十月中
    旬在台中市第一廣場以一萬二千元向不詳姓名之成年男子購得金屬槍管、其他槍
    枝零件及說明書與四十五顆玩具子彈後，隨即攜回彰化縣和美鎮○○路六０一號
    住處，未經許可，分別在上址以附表所示之工具依據說明書將玩具手槍換裝金屬
    槍管及相關零件，改造成可發射子彈具有殺傷力之手槍，並將玩具子彈以銅條作
    彈頭，再用銼刀銼成圓形，再以砂紙磨光製成具有殺傷力之子彈，槍彈改造完成
    後試射一顆子彈可順利擊發，即未經許可而持有之。同年月二十日凌晨零時四十
    分許，因不滿前女友黃雅惠避不見面，竟另行起意並基於概括犯意，持前開改造
    之槍彈至彰化縣彰化市○○路一六五巷二十弄十號黃雅惠住處，朝其鐵捲門下方
    擊發一槍警告，致生危害於黃雅惠一家人之安全，使其心生畏懼，復於同年月二
    十四日二十時十五分許，再持前開槍彈至上址欲找黃雅惠，並擊發一槍示警，致
    生危害於在場之人之安全，使其心生畏懼，黃女之父丙○○上前搶槍時，為甲○
    ○以槍柄打傷左臉（傷害部分未據告訴），嗣為據報之警員當場查獲，並扣得手
    槍一枝（含彈匣一個內裝子彈五顆），且在甲○○身上扣得彈匣一個內裝子彈七
    顆，並在其騎用之機車腳踏板上取獲子彈三十顆（已試射十三顆），另在甲○○
    位在彰化縣和美鎮○○路六０一號住處扣得其所有改造槍彈如附表所示之工具。
二、案經丙○○訴由彰化縣警察局移請臺灣彰化地方法院檢察署檢察官偵查起訴。
        理  由
一、訊據被告甲○○坦承右揭改造槍枝之事實不諱，惟矢口否認有何改造子彈之行為
    ，辯稱：伊買來子彈後並未加以改造云云。然查，被告改造槍彈之事實，業據被
    告於警、偵訊時供述甚詳，且扣案之槍彈經鑑定結果，送鑑手槍一支係ＢＥＲＥ
    ＴＴＡ廠半自動手槍製造之金屬玩具手槍更換土造金屬槍管而成之改造手槍，機
    械性能良好，認具殺傷力，送鑑子彈四十二顆，均係土造金屬彈殼加裝圓錐狀直
    徑約九ＭＭ之土造金屬彈頭而成，經試射十三顆結果，均能擊發，認均具殺傷力
    ，有內政部警政署刑事警察局鑑驗通知書影本在卷可稽，復有遭被告槍擊之鐵捲
    門照片在卷可參及扣案如附表所示之工具可證，又經告訴人丙○○指訴明確，公
    設辯護人以被告就刑責較重之改造槍枝行為已坦承不諱，衡情並無否認刑責較輕
    之改造子彈行為之必要，顯屬臆測之詞並無依據，是被告事後翻異前供，所為之
    辯解顯係圖卸之詞，不足採信。本件事證明確，被告犯行堪以認定。
二、核被告所為，係犯槍砲彈藥刀械管制條例第十一條第一項製造可發射子彈具有殺
    傷力之手槍罪、同條例第十二條第一項之製造子彈罪及刑法第三百零五條之恐嚇
    罪。其持有槍、彈之低度行為，應為改造槍、彈之高度行為所吸收，不另論罪。
    又被告同時製造數顆子彈，係一行為觸犯數罪名之想像競合犯，應從一重之製造
    子彈罪論處。其先後二次恐嚇犯行，時間緊接，犯罪構成要件相同，顯係基於概
    括犯意反覆為之，為連續犯，應依刑法第五十六條規定論以一罪並加重其刑。所
    犯上開三罪，犯意各別，行為互殊，應予分論併罰。公訴人就被告恐嚇犯行業於
    犯罪事實欄內載明，雖所犯法條漏引刑法第三百零五條，惟係屬已經起訴之事實
    ，本院自應併予審理，附此敘明。爰審酌被告犯罪之動機、方法、手段、所生危
    害暨犯後態度等一切情狀，分別量處如主文所示之刑，並定其應執行之刑，罰金
    刑部分並諭知罰金易服勞役之折算標準。又被告製造槍枝之行為，對於社會危害
    甚鉅，併依法宣告強制工作。另前開扣案之物，或為違禁物，或為被告所有供犯
    罪所用之物，業據被告於警、偵訊時供明在卷，併予宣告沒收。
據上論斷，應依刑事訴訟法第二百九十九條第一項前段，槍砲彈藥刀械管制條例第十
一條第一項、第十二條第一項、第十九條第一項，刑法第十一條前段、第五十六條、
第五十五條、第四十二條第二項、第五十條第五款、第七款、第三十八條第一項第一
款、第二項，罰金罰鍰提高標準條例第二條，現行法規所定貨幣單位折算新台幣條例
第二條，判決如主文。
中       華       民       國       九十    年      一    月      十    日
                                            法      官  林  慧  英
右正本證明與原本無異。
如不服本判決，應於判決送達後十日內向本院提出上訴狀（須附繕本）。
                                            法院書記官  葉  春  涼
中       華       民     國       九十    年      一    月     十七   日
槍砲彈藥刀械管制條例第十一條第一項
未經許可，製造、販賣或運輸第四條第一款所稱其他可發射金屬或子彈具有殺傷力之
各式槍砲者，處五年以上有期徒刑，併科新臺幣一千萬元以下罰金。
槍砲彈藥刀械管制條例第十二條第一項
未經許可，製造、販賣或運輸子彈者，處一年以上七年以下有期徒刑，併科新臺幣五
百萬元以下罰金。
槍砲彈藥刀械管制條例第十九條第一項
犯第七條、第八條、第十條、第十一條、第十二條第一項至第三項、第十三條第一項
至三項之罪，經判處有期徒刑者，應於刑之執行完畢或赦免後，令入勞動場所，強制
工作，其期間為三年。
附表
┌───┬────────┬───┬────────┐
│一、  │鑽孔機一台。    │二、  │砂輪機一台。    │
├───┼────────┼───┼────────┤
│三、  │固定架一座。    │四、  │油標尺一支。    │
├───┼────────┼───┼────────┤
│五、  │銼刀一支。      │六、  │鐵鎚一支。      │
├───┼────────┼───┼────────┤
│七、  │鉗子四支。      │八、  │銅條五支。      │
├───┼────────┼───┼────────┤
│九、  │砂紙三張。      │十、  │鑽頭五支。      │
├───┼────────┼───┼────────┤
│十一、│鐵鋸一支。      │      │                │
└───┴────────┴───┴────────┘


司法院資訊處製作；財團法人民間司法改革基金會備份。
